

# **MONTANARO SANTIAGO** Web developer

- Villa Gobernador Gálvez, Santa Fe, Argentina
- ☑ santmon99@gmail.com
- +54 9 341-280-4346

# REDES

- in @santiago montanaro
- **y** @santimontana\_
- @santiagomontanaro
- Portafolio

### PERFIL

Soy un estudiante de Analista de Sistemas con nula experiencia y con ganas de emprenderme en el mundo laboral. Pero lo que realmente me apasiona es el desarrollo web. No soy experto pero sé desenvolverme de manera eficaz, es algo que me agrada hacer y por lo tanto me motiva a seguir aprendiendo. Me considero una persona responsable, proactiva y comprometida, pero sobre todo con ganas de trabajar, ganar experiencia y crecer tanto a nivel profesional como personal.

### HABILIDADES

- HTML
- Javascript
- Css
- PHP
- Python

- MySQL
- Git

### EXPERIENCIA LABORAL

### TRADUCTOR DE INGLÉS

Desde 2021 - Actual | Freelancer

Me encargo de hacer traducciones del español al inglés en la plataforma Freelancer.

# **DISEÑO Y RENDERS ARQUITECTÓNICOS**

Desde 2020 - Actual | Black & White (Empresa de diseños de casas y muebles)

Me encargo de la realización de renders 3D fotorrelistas de interiores y/o exteriores en base a planos arquitectónicos de casas, edificios o muebles. Softwares que usaba:

- SketchUp
- V-Ray

# SERVICIO TÉCNICO

Desde 2015 hasta 2019 | Independiente

Reparación de PC's, dispositivos móviles y/o redes, además de:

- Mantenimiento
- Software / Hardware
- Instalación

# EDUCACIÓN

### **ANALISTA DE SISTEMAS**

I.S.E.I. 4030 - Instituto Superior en Estudios Informáticos

2019 - En curso

Educación terciaria

### **TÉCNICO ELECTRÓNICO**

E.E.T. Nº 1175 Dr. Gabriel Carrasco

2017 - 2018

Educación secundaria

#### TÉCNICO ELECTRÓNICO

E.E.T.P.I. Nº 8235 Ingeniero Enrique B. Gomara

2012 - 2014

Educación secundaria

#### IDIOMAS

- Español (Nativo)
- Inglés

#### INTERESES









Música

Gaming

Viajes

Leer